臺灣高雄地方法院刑事判決　　　　　　　　　　　　　九十三年度訴字第三一三號
　　公　訴　人　臺灣高雄地方法院檢察署檢察官
　　被　　　告　乙○○
右列被告因偽造文書等案件，經檢察官提起公訴（九十二年偵緝字第二二八四號），
本院判決如左：
    主  文
乙○○共同連續行使偽造私文書，足以生損害於他人，累犯，處有期徒刑壹年；如附
表「備註欄」所示之物，均沒收之。
    事  實
一、乙○○前因偽造文書、詐欺、侵占等案件，經分別判處有期徒刑五月、六月、六
    月確定，並於民國八十八年七月一日假釋期滿執行完畢；詎其為達到詐得ＳＩＭ
    卡、手機及通話費之目的，而與名籍不詳自稱「蕭先生」之成年男子，基於行使
    偽造私文書、詐欺取財、詐欺得利之概括犯意聯絡：
  (一)首先獨自一人於附表編號一至五所示時間，持以不詳方式取得之柳美朱身分證，
    於不詳時地委託不知情者盜刻之柳美朱印章；及於附表編號十二、十五、十六所
    示時間，持以不詳方式取得之高佩蘭、謝孟恭名義身分証、偽造印章，至甲○○
    ○股份有限公司（下稱甲○○○）南區分公司，謊稱經柳美朱、高佩蘭、謝孟恭
    授權代辦，連續填寫行動電話業務申請書、甲○○○股份有限公司營運處行動電
    話業務租用申請書，並於該文件及同意書上偽造如附表編號一至五所示之柳美朱
    署名、印文，附表編號十二所示之高佩蘭署名、印文、編號十五、十六所示之謝
    孟恭印文，偽造上開文書，再以一同交付與甲○○○員工陳憲貞、陳麗雲、蔣玉
    玲、陳美娥而行使之詐術，使甲○○○陷於錯誤而交付如附表編號一至五、十二
    、十五、十六所示之門號ＳＩＭ卡及手機（若使用該門號未滿二年，須繳交新臺
    幣〈下同〉四千元之手機優惠費用），並使甲○○○亦陷於錯誤，致核准使用前
    述門號，乙○○因而獲得如附表編號一至五、十二、十五、十六所示免繳通話費
    之財產上不法利益，足以生損害於柳美朱、高佩蘭、謝孟恭，及甲○○○資料管
    理之正確性。
  (二)之後則與不知情之「陳玉嬋」，於附表編號六至九所示時間，共持以不詳方式取
    得之林映婷名義身分証、偽造印章；再於附表編號十、十一、十三、十四所示時
    間，與知情之「蕭先生」，共持以不詳方式取得之名義陳家興、高佩蘭身分証、
    偽造印章，一同至甲○○○南區分公司，謊稱經林映婷、陳家興、高佩蘭授權代
    辦，分別由「陳玉嬋」填寫行動電話業務申請書，並於該文件及同意書上偽造如
    附表編號六至九所示之林映婷署名、印文，由「蕭先生」填寫行動電話業務申請
    書，並於該文件及同意書上偽造如附表編號十、十一所示之陳家興印文，附表編
    號十三、十四所示之高佩蘭印文，連續偽造上開文書，再以交付與甲○○○員工
    陳麗雲、陳美娥而行使之詐術，使甲○○○陷於錯誤而交付如附表編號六至十一
    、十三、十四所示之門號ＳＩＭ卡及手機（若使用該門號未滿二年，須繳交新臺
    幣〈下同〉四千元之手機優惠費用），並使甲○○○亦陷於錯誤，致核准使用前
    述門號，乙○○因而獲得如附表編號六至十一、十三、十四所示免繳電話通訊費
    之財產上不法利益，足以生損害於林映婷、陳家興、高佩蘭，及甲○○○資料管
    理之正確性。
二、案經甲○○○訴由臺灣高雄地方法院檢察署檢察官偵查起訴。
    理  由
一、按法院得於第一次審判期日前，傳喚被告或其代理人，並通知檢察官、辯護人、
    輔佐人到庭，行準備程序，為下列各款事項之處理：一、起訴效力所及之範圍與
    有無應變更檢察官所引應適用法條之情形，刑事訴訟法第二百七十三條第一項第
    一款定有明文。
  (一)即依同法第二百六十四條第一項第二款規定，檢察官之起訴書固應記載被告之犯
    罪事實及所犯法條，惟如記載不明確或有疑義，事關法院審判之範圍及被告防禦
    權之行使，自應於準備程序中，經由訊問或闡明之方式，使之明確。
  (二)查本案業經公訴人於九十三年四月六日本院準備程序時，更正本案起訴犯罪事實
    及法條，並追加起訴被告連續詐欺取財（手機）之犯罪事實，茲以上述變更、追
    加後之事實為本院審理之範圍，核先敘明。
二、訊據被告乙○○對於附表編號一至五所示之犯罪事實，於本院審理時坦承稱：未
    經柳美朱授權即盜刻其印章、冒名填寫申請書、同意書申辦行動電話，並以申辦
    之ＳＩＭ卡撥打，又將取得之手機出售等語不諱，核與告訴人代理人丁○○於偵
    審之指訴（乙卷第十五頁、丙卷第二頁、院卷第三三頁、第一二七頁以下）、證
    人即被害人柳美朱於警詢、審理時（丙卷第七頁、院卷第一一九頁以下），及甲
    ○○○員工陳麗雲於偵查時（甲卷第四八頁）之證述均相符，並有甲○○○證號
查詢欠費資料表、切結書各一紙（丁卷第三六、四一頁）、客戶聯單歷史查詢索
    引二份（院卷第四○至四二、五八、五九頁）、甲○○○股份有限公司營運處行
    動電話業務租用申請書二紙、行動電話業務申請書三紙、同意書五紙（丁卷第五
    至十四頁）在卷可稽，足認被告此部分之自白係與事實相符，堪信為真實。
三、訊之被告矢口否認有何行使偽造私文書，以詐得附表編號六至十六所示之門號Ｓ
    ＩＭ卡、手機及通話利益之犯行，辯稱：林映婷部分（附表編號六至九）雖然是
    我代辦的，但我有打電話確認並經過她同意，另外陳家興、高佩蘭、謝孟恭部分
    （附表編號十至十六）則均非我代辦的云云，然查：
  (一)前開犯罪事實業據告訴人代理人丁○○指訴綦詳（乙卷第十五頁、丙卷第二頁、
    院卷第三三頁、第一二七頁以下）；又附表編號十至十六陳家興、高佩蘭、謝孟
    恭部分之行動電話門號、手機之申請，均係由被告本人代辦之事實，業據證人即
    甲○○○員工陳麗雲、陳美娥雲於偵查中分別証稱：附表編號十三、十四高佩蘭
    二件之申請，係被告帶一位自稱「蕭先生」的男子來辦理的，被告有當場提供自
    己的身分証供核對並表示由其代辦，再由「蕭先生」填寫內容等語，及附表編號
    十五、十六謝孟恭部分是被告代辦的，並當場在窗口處填寫申請書、同意書，而
    附表編號十、十一陳家興部分，是被告帶「蕭先生」來，以被告自己名義辦理的
    ，另外編號十二高佩蘭部分，也都是被告代辦的等語明確（甲卷第四八、四九頁
    ），核與被告於偵查中供稱：我帶「蕭先生」去甲○○○辦理本案行動電話門號
    時，是先出示我的身分証，然後再以我的名義辦理的等語相符（甲卷第五○頁）
    ；參以附表編號十至十六申請書、同意書上之被告印文（丁卷第二三至三四頁）
    ，與被告自承為其單獨冒名代辦之附表編號五柳美朱行動電話門號申請書上之被
    告印文一枚（丁卷第九頁）均屬同一，益徵被告於審理中辯稱對附表編號十至十
    六之門號申請均不知情云云，殊不可採，本案陳家興、高佩蘭、謝孟恭部分之代
    辦，均由被告所為，應可認定。
  (二)被害人林映婷、陳家興、高佩蘭、謝孟恭等人均未將身分証、印章交與被告，亦
    未委託被告代為申辦手機及行動電話門號等情，業據林映婷（甲卷第三二頁）、
    陳家興（甲卷第三一頁、丙卷第四頁）、高佩蘭（甲卷第三一頁、丙卷第五頁）
    、謝孟恭（丙卷第六頁）等分別證述在卷，並有林映婷補領國民身分證申請書、
    證明書（甲卷第五四、五五頁）、高佩蘭補領國民身分證申請書（甲卷第三七頁
    ）、陳家興受理刑事案件報案三聯單（丙卷第一八頁）各一紙，切結書五紙（丁
    卷第四二、四四、四六至四八頁）在卷足憑，且被告於本院訊問時自承未經林映
    婷授權即擅自冒名申辦手機門號及使用撥打該門號等情，有本院九十三年四月六
    日筆錄一紙可証（院卷第三二頁），則其於審理時翻異前詞，改稱：我有打電話
    跟林映婷確認，並經過她的同意云云，顯屬畏罪卸責之詞，不足採信；再者，被
    告於本院訊問時已供稱：沒有見過林映婷、陳家興、高佩蘭等人，辦理電信業務
    不需要本人拿自己身分證來，所以我沒有向林映婷、陳家興、高佩蘭、謝孟恭確
    認就幫他們代辦手機等語（院卷第三一、三二頁）屬實，則被告未經本人授權即
    代為填寫申請書、同意書，並持以行使，申辦多支手機、門號，其有行使偽造私
    文書之犯行，至為明顯。
  (三)被告雖自承將附表編號一至五手機出賣，使用附表編號一至五之門號ＳＩＭ卡，
    而未曾繳交通話費，並無法確切交代附表編號六至十六其他ＳＩＭ卡及手機之去
    向，惟矢口否認有詐欺取財、詐欺得利之故意云云。然查，被告明知柳美朱、林
  映婷、陳家興、高佩蘭、謝孟恭等人均無申辦ＳＩＭ卡及手機之意，亦無支付門
    號通話費之可能，仍假冒其等名義各申辦多支手機、門號之事實，已如前述；且
    被告猶施用上開詐術使甲○○○陷於錯誤，當場交付如附表編號一至十六所示之
    門號ＳＩＭ卡、手機，並陸續提供通話服務，且被告均為遵期繳付各門號通話費
    之事實，除經被告及告訴人代理人丁○○供述在卷（院卷三三至三五頁、第一三
    六、一三八頁）外，並有甲○○○南區分公司電信費欠費統計表、甲○○○証號
    查詢欠費資料表各一份（丁卷第三五至四○頁），及客戶聯單歷史查詢索引八份
    （乙卷十二頁、院卷第六四、六五、五九、四○至五一頁）可佐，被告既明知名
    義申請人均無申辦之真意，亦無繳費之可能，而仍假冒其等名義，各申辦多支手
    機、門號，以取得ＳＩＭ卡撥打，足見其於冒名申辦之初，即有詐欺甲○○○之
    意圖甚明。
  (四)綜上所述，被告所辯俱不足採信，其確有冒名申辦以詐得免繳附表所示門號通話
    費及手機之犯行無疑；從而，本案罪證明確，被告之犯行均堪以認定。
四、按行動電話ＳＩＭ卡，可供通訊使用，且在一定條件下具有可轉讓性，而有相當
    之財產價值，依電信公司一般定型化契約之約定，雖行動電話門號ＳＩＭ卡之所
    有權仍屬於電信公司本身，卻得因私下之出售、轉讓行為而造成事實上所有權之
    移轉，得以刑法中詐欺取財罪之「物」論之；被告偽造署名、印文而偽造如附表
    所示門號之申請書、同意書，並持以行使，致使甲○○○誤以為係附表所示被害
    人申辦，而提供如附表所示之門號ＳＩＭ卡、手機及通訊服務，核其所為，係犯
    刑法第二百十六條、第二百十條之行使偽造私文書罪、第三百三十九條第一項之
    詐欺取財罪、第二項之詐欺得利罪。被告與「蕭先生」，就附表編號十、十一、
    十三、十四犯行間，有犯意聯絡及行為分擔，為共同正犯；被告利用不知情之人
    及「陳玉嬋」分別偽刻印章、填寫附表編號六至九行動電話業務申請書，於該文
    件及同意書上偽造如附表編號六至九所示之林映婷署名、印文之行為，均屬間接
    正犯；另被告接續於申請書、同意書上偽造被害人柳美朱、林映婷、陳家興、高
    佩蘭、謝孟恭署名、印文之行為，均為偽造文書之階段行為（最高法院四十四年
    臺上字第八六四號判例參照），又其偽造私文書後復持以行使，其偽造之低度行
    為，應為行使之高度行為所吸收，均不另論罪。再者，被告先後十六次行使偽造
    私文書、詐欺取財、詐欺得利行為，均時間緊接，所犯罪名相同，顯係基於概括
    犯意為之，皆為連續犯，應從一重論處，並加重其刑；而被告所犯上開行使偽造
    私文書罪、詐欺取財罪、詐欺得利罪，均係為達詐得免繳通話費及ＳＩＭ卡、手
    機之目的，三罪間有方法結果之牽連關係，為牽連犯，應依刑法第五十五條之規
    定，從一重之行使偽造私文書罪處斷；至於被告前因偽造文書、詐欺、侵占等案
    件，經分別判處有期徒刑五月、六月、六月確定，並於八十八年七月一日假釋期
    滿執行完畢，有卷附臺灣高等法院被告全國前案紀錄表可按，其受有期徒刑執行
    完畢，五年內再犯有期徒刑以上之罪，為累犯，應加重其刑，並依法遞加之。
五、爰審酌被告素行不佳，有卷附臺灣高等法院被告全國前案紀錄表可按，及其冒名
    義申辦行動電話門號、手機使用，嚴重影響通訊交易秩序，同時損害甲○○○及
    真正名義人柳美朱、林映婷、陳家興、高佩蘭、謝孟恭等之權益，且犯後猶畏罪
    否認大部分犯行，毫無悔意，且申辦行動電話門號後，未按時繳費，積欠通話費
    計三十二萬五千四百五十五元均未繳納，有甲○○○南區分公司電信費欠費統計
    表、甲○○○証號查詢欠費資料表各一份可按，及其尚未與被害人和解、犯罪所
    得、目的等一切情狀，量處如主文所示之刑，以資懲儆。
六、按偽造之印章、印文、署押，不問屬於犯人與否，沒收之，刑法第二百十九條定
    有明文；被告偽造之柳美朱印章一枚，及於附表所示申請書、同意書上所偽造之
    被害人柳美朱、林映婷、陳家興、高佩蘭、謝孟恭等之印文、署名，應併依刑法
    第二百十九條規定宣告沒收之；至於詐得如附表所示之ＳＩＭ十六張、手機八支
    ，雖均未扣案，然均為被告所有及犯罪所得之物，且無證據證明業已滅失，爰依
    刑法第三十八條第一項第三款規定沒收之；至於附表所示申請書、同意書，均已
    作為甲○○○之內部文件，而非被告所有，爰不予宣告沒收，附此敘明。
據上論斷，應依刑事訴訟法第二百九十九條第一項前段，刑法第二十八條、第五十六
條、第二百十六條、第二百十條、第三百三十九條第一項、第二項、第五十五條、第
四十七條、第二百十九條、第三十八條第一項第三款，罰金罰鍰提高標準條例第一條
前段，判決如主文。
本案經檢察官丙○○到庭執行職務。
中      華      民      國      九十三      年      五      月    五    日
臺灣高雄地方法院刑事第十五庭
                                  審判長  法  官    張維君
                                          法  官    劉惠娟
                                          法  官    洪珮婷
右正本證明與原本無異。
如不服本判決，應於判決送達後十日內，向本院提出上訴狀。
                                          書記官    于耀文
中    華    民    國      九十三      年      五      月      七      日
附表：
┌───┬────┬───┬─────┬───────────┬──────────┐
│編  號│申請日期│被害人│ 門    號 │    詐得物品、利益    │      應沒收之物    │
├───┼────┼───┼─────┼───────────┼──────────┤
│  一  │89.10.21│柳美朱│0000000000│ＳＩＭ卡一張、摩托羅拉│上述門號之ＳＩＭ卡一│
│（原起│        │      │          │二一八八手機一支、一萬│張、摩托羅拉二一八八│
│訴書編│        │      │          │五千四百四十三元      │手機一支            │
│號四）│        │      │          │由甲○○○員工陳憲貞受│盜刻之柳美朱名義印章│
│      │        │      │          │理                    │一枚、申請書上偽造之│
│      │        │      │          │                      │柳美朱簽名、印文各一│
│      │        │      │          │                      │枚、同意書上偽造之柳│
│      │        │      │          │                      │美朱簽名一枚        │
├───┼────┼───┼─────┼───────────┼──────────┤
│  二  │89.10.23│柳美朱│0000000000│ＳＩＭ卡一張、二萬七千│上述門號之ＳＩＭ卡一│
│（原編│        │      │          │八百八十五元          │張                  │
│號五）│        │      │          │由甲○○○員工陳憲貞受│右揭印章一枚、申請書│
│      │        │      │          │理                    │上偽造之柳美朱簽名、│
│      │        │      │          │                      │印文各一枚、同意書上│
│      │        │      │          │                      │偽造之柳美朱簽名一枚│
├───┼────┼───┼─────┼───────────┼──────────┤
│  三  │89.10.30│柳美朱│0000000000│ＳＩＭ卡一張、阿爾卡特│上述門號之ＳＩＭ卡一│
│（原編│        │      │更改門號為│機型三○三手機一支、一│張、阿爾卡特三○三手│
│號一）│        │      │0000000000│萬五千七百零七元      │機一支              │
│      │        │      │          │由甲○○○員工陳麗雲受│右揭印章一枚、同意書│
│      │        │      │          │理                    │上偽造之柳美朱簽名一│
│      │        │      │          │                      │枚                  │
├───┼────┼───┼─────┼───────────┼──────────┤
│  四  │89.10.30│柳美朱│0000000000│ＳＩＭ卡一張、00000000│上述門號之ＳＩＭ卡一│
│（原編│        │      │更改門號為│11部分一百零六元、0912│張                  │
│號二、│        │      │0000000000│112941部分一萬四千四百│右揭印章一枚、同意書│
│六）  │        │      │          │元                    │上偽造之柳美朱簽名一│
│      │        │      │          │由甲○○○員工陳麗雲受│枚                  │
│      │        │      │          │理                    │                    │
├───┼────┼───┼─────┼───────────┼──────────┤
│  五  │89.11.03│柳美朱│0000000000│ＳＩＭ卡一張、阿爾卡特│上述門號之ＳＩＭ卡一│
│（原編│        │      │更改門號為│機型三○三手機一支、一│張、阿爾卡特三○三手│
│號三）│        │      │0000000000│萬四千五百三十七元    │機一支              │
│      │        │      │          │由甲○○○員工蔣玉玲受│右揭印章一枚、申請書│
│      │        │      │          │理                    │、同意書上偽造之柳美│
│      │        │      │          │                      │朱印文各一枚        │
├───┼────┼───┼─────┼───────────┼──────────┤
│  六  │89.11.16│林映婷│0000000000│ＳＩＭ卡一張、ＮＯＫＩ│上述門號之ＳＩＭ卡一│
│（原編│        │      │          │Ａ八二一○手機一支、一│張、ＮＯＫＡ八二一○│
│號八）│        │      │          │萬一千二百二十三元    │手機一支            │
│      │        │      │          │由甲○○○員工陳麗雲受│申請書上偽造之林映婷│
│      │        │      │          │理                    │印文一枚、同意書上偽│
│      │        │      │          │                      │造之林映婷簽名、印文│
│      │        │      │          │                      │各一枚              │
├───┼────┼───┼─────┼───────────┼──────────┤
│  七  │89.11.16│林映婷│0000000000│ＳＩＭ卡一張、ＮＯＫＩ│上述門號之ＳＩＭ卡一│
│（原編│        │      │          │Ａ八二一○手機一支、六│張、ＮＯＫＡ八二一○│
│號九）│        │      │          │千四百四十元          │手機一支            │
│      │        │      │          │由甲○○○員工陳麗雲受│申請書上偽造之林映婷│
│      │        │      │          │理                    │印文一枚、同意書上偽│
│      │      │      │          │                      │造之林映婷簽名、印文│
│      │        │      │          │                      │各一枚              │
├───┼────┼───┼─────┼───────────┼──────────┤
│  八  │89.11.16│林映婷│0000000000│ＳＩＭ卡一張、ＮＯＫＩ│上述門號之ＳＩＭ卡一│
│（原編│        │      │          │Ａ八二一○手機一支、八│張、ＮＯＫＡ八二一○│
│號十）│        │      │          │千七百九十二元        │手機一支            │
│      │        │      │          │由甲○○○員工陳麗雲受│申請書上偽造之林映婷│
│      │        │      │          │理                    │印文一枚、同意書上偽│
│      │        │      │          │                      │造之林映婷簽名、印文│
│      │        │      │          │                      │各一枚              │
├───┼────┼───┼─────┼───────────┼──────────┤
│  九  │89.11.20│林映婷│0000000000│ＳＩＭ卡一張、四百三十│上述門號之ＳＩＭ卡一│
│（原標│        │      │          │八元                  │張                  │
│號七）│        │      │          │由甲○○○員工陳麗雲受│申請書上偽造之林映婷│
│      │        │      │          │理                    │印文一枚、同意書上偽│
│      │        │      │          │                      │造之林映婷簽名簽名一│
│      │        │      │          │                      │枚、印文二枚        │
├───┼────┼───┼─────┼───────────┼──────────┤
│  十  │89.12.19│陳家興│0000000000│ＳＩＭ卡一張、摩托羅拉│上述門號之ＳＩＭ卡一│
│（原編│        │      │          │二二八八手機一支、一萬│張、摩托羅拉二二八八│
│號十一│        │      │          │零二百十三元          │手機一支            │
│）    │        │      │          │由甲○○○員工陳美娥受│申請書、同意書上偽造│
│      │        │      │          │理                    │之陳家興印文各一枚  │
├───┼────┼───┼─────┼───────────┼──────────┤
│ 十一 │89.12.19│陳家興│0000000000│ＳＩＭ卡一張、摩托羅拉│上述門號之ＳＩＭ卡一│
│（原編│        │      │          │二二八八手機一支、四萬│張、摩托羅拉二二八八│
│號十二│        │      │          │零七百三十元          │手機一支            │
│）    │        │      │          │由甲○○○員工陳美娥受│同意書上偽造之陳家興│
│      │        │      │          │理                    │印文一枚            │
├───┼────┼───┼─────┼───────────┼──────────┤
│ 十二 │89.12.19│高佩蘭│0000000000│ＳＩＭ卡一張、四萬零六│上述門號之ＳＩＭ卡一│
│（原編│        │      │          │百九十八元            │張                  │
│號十四│        │      │          │由甲○○○員工陳美娥受│申請書上偽造之高佩蘭│
│）    │        │      │          │理                    │印文一枚、同意書上偽│
│      │        │      │          │                      │造之高佩蘭簽名一枚  │
├───┼────┼───┼─────┼───────────┼──────────┤
│ 十三 │89.12.20│高佩蘭│0000000000│ＳＩＭ卡一張、一萬八千│上述門號之ＳＩＭ卡一│
│（原編│        │      │          │九百八十四元          │張                  │
│號十三│        │      │          │由甲○○○員工陳麗雲受│申請書、同意書上偽造│
│）    │        │      │          │理                    │之高佩蘭印文各一枚  │
├───┼────┼───┼─────┼───────────┼──────────┤
│ 十四 │89.12.20│高佩蘭│0000000000│ＳＩＭ卡一張、二萬九千│上述門號之ＳＩＭ卡一│
│（原編│        │      │          │零八十九元            │張                  │
│號十五│        │      │          │由甲○○○員工陳麗雲受│申請書、同意書上偽造│
│）    │        │      │          │理                    │之高佩蘭印文各一枚  │
├───┼────┼───┼─────┼───────────┼──────────┤
│ 十五 │90.03.05│謝孟恭│0000000000│ＳＩＭ卡一張、四萬六千│上述門號之ＳＩＭ卡一│
│（原編│        │      │          │二百五十八元          │張                  │
│號十六│        │      │          │由甲○○○員工陳美娥受│申請書上偽造之謝孟恭│
│）    │        │      │          │理                    │印文二枚            │
├───┼────┼───┼─────┼───────────┼──────────┤
│ 十六 │90.03.05│謝孟恭│0000000000│ＳＩＭ卡一張、二萬四千│上述門號之ＳＩＭ卡一│
│（原編│        │      │          │五百十二元            │張                  │
│號十七│        │      │          │由甲○○○員工陳美娥受│申請書上偽造之謝孟恭│
│）    │        │      │          │理                    │印文二枚            │
├───┼────┼───┼─────┼───────────┼──────────┤
│ 合計 │        │      │          │三十二萬五千四百五十五│                    │
│      │        │      │          │元                    │                    │
└───┴────┴───┴─────┴───────────┴──────────┘
